【裁判字號】    90,易,4187
【裁判日期】    901129
【裁判案由】    贓物
【裁判全文】
臺灣高雄地方法院刑事判決                          九十年度易字第四一八七號
    公  訴  人  臺灣高雄地方法院檢察署檢察官
    被      告  甲○○
右列被告因贓物案件，經檢察官提起公訴（九十年度偵字第一六九七一號），本院判
決如左：
    主  文
甲○○故買贓物，處拘役拾日，如易科罰金，以佰元折算壹日。
    事  實
一、甲○○明知年籍不詳綽號「豐志」之成年男子，於民國九十年六月底某日，在高
    雄縣鳳山市○○○路某處，販賣予其之ＮＯＫＩＡ８８５０型手機（序號為00
    0000000000000號）一支，係屬來源不明之贓物，竟仍以新台幣一
    萬元之低價向「豐志」購買該隻手機。嗣於九十年八月二日中午十二時許，在高
    雄縣鳳山市○○路二號為警查獲，並扣得該支手機。
二、案經高雄縣警察局報請台灣高雄地方法院檢察官偵查起訴。
    理  由
一、訊之被告甲○○對於在上開時地向「豐志」購買手機一事，固不諱言，惟矢口否
    認有何購買贓物之故意，辯稱：伊不知該手機係失竊之贓物，因曾見「豐志」使
    用過始向其買云云。惟查，「豐志」並非經營通訊器材買賣之人，被告向其購買
    時復未索取保證書等資料，此業據被告於審理中陳明，且上開手機同型號一般行
    情在一萬四千元至一萬六千元間，有高雄縣警察局高警刑六字第三五六五四號函
    一份附卷可稽，被告確係以低價購買該手機，依此應認被告對於上開手機係贓物
    難謂全無認識，本件復有贓物領據一紙卷可稽，罪證明確，被告犯行堪以認定。
二、核被告甲○○所為，係犯刑法第三百四十九條第二項之故買贓物罪。審酌被告因
    一時貪念致犯本罪，所生危害尚淺，且前無犯罪之前科紀錄，有其台灣高雄地方
    法院檢察署刑案資料查註紀錄表、台灣高等法院被告全國前案紀錄表及台灣高雄
    地方法院被告院內索引卡紀錄表各一份在卷可查，平日素行尚稱良好，犯後坦承
    部分之犯行態度尚佳等一切情狀，量處如主文所示之刑，並諭知易科罰金之折算
    標準。
據上論斷，應依刑事訴訟法第二百九十九條第一項前段，刑法第三百四十九條第二項
、第四十一條第一項，罰金罰鍰提高標準條例第一條前段、第二條，判決如主文。
中    華    民    國      九十    年    十一      月      二十九        日
                                  臺灣高雄地方法院刑事庭
                                      法  官    林 俊 寬
右正本證明與原本無異。
如不服本判決，應於判決送達後十日內，向本院提出上訴狀。
                                      書記官    李 文 廣
中    華    民    國      九十    年    十一      月      二十九        日
附錄本判決論罪科刑之法條
刑法第三百四十九條
收受贓物者，處三年以下有期徒刑、拘役或五百元以下罰金。
搬運、寄藏、故買贓物或為牙保者，處五年以下有期徒刑、拘役或科或併科一千元以
下罰金。
因贓物變得之財物，以贓物論。


司法院資訊處製作；財團法人民間司法改革基金會備份。
